---
title: "Aula 1 - CP4"
output: html_document
---

```{r setup, include=FALSE}
knitr::opts_chunk$set(echo = TRUE)
library("ggplot2")
library("dplyr")
library("tidyr")
library("readr")
```

## R Markdown

#Pergunta: Séries com grande quantidade de índice r1 é uma série mal avaliada?

```{r}
dados_series <- series_from_imdb %>% 
  group_by( series_name) %>% 
    summarise(mediana = median(r1), media = mean(r1))

maior_mediana <- max(dados_series[,2])
maior_media <- max(dados_series[,3])

dados_series %>% 
  filter(mediana == maior_mediana | media == maior_media)
```

Vemos que a maior média e mediana de r1 é para série 'The 100', o que significa que essa série foi a que mais teve haters, agora precisamos analisar se por ela receber muitas avaliações negativas ela é uma série mal avaliada.



```{r}
the_100 <- series_from_imdb %>% 
  filter(series_name=="The 100")
  
ggplot(the_100, mapping = aes(x = series_name, y= UserRating)) +
  geom_point() +
  geom_line()
```

```{r}
series_baixa_media <- series_from_imdb %>% 
  group_by(series_name) %>% 
  summarise(media = mean(UserRating)) %>% 
  filter(media < 8)
```


## Including Plots

You can also embed plots, for example:

```{r pressure, echo=FALSE}
plot(pressure)
```

Note that the `echo = FALSE` parameter was added to the code chunk to prevent printing of the R code that generated the plot.
