---
title: "P3-CP2"
output: html_document
---

```{r setup, include=FALSE}
knitr::opts_chunk$set(echo = TRUE)
```

```{r, echo=FALSE, message=FALSE, error=FALSE, warning=FALSE} 
library(dplyr)
library(ggfortify)
library(cluster)
library(ggdendro)
library(broom)
library(plotly)
library(tidyr)
library(GGally)
```


```{r, echo=FALSE, message=FALSE, error=FALSE, warning=FALSE} 
filmes <- read.csv("../dados/meta_data7.csv")
  
filme_personagem <- read.csv("../dados/character_mapping.csv")
  
personagens <- read.csv("../dados/character_list5.csv")

tabela_completa <- left_join(filmes, personagens, "script_id")
```

```{r}
filme_agrupado <- tabela_completa %>% 
  filter(age != 'NULL', !is.na(age), !is.na(year), !is.na(words), !is.na(gross)) %>%
  mutate(age = as.integer(age)) %>% 
  group_by(title) %>%  
  summarise(media_idade = mean(age, na.rm = TRUE), ano_lancamento = first(year), 
            media_palavras = mean(words), media_renda = mean(gross)) %>% 
  filter(media_renda > 1.5)
```

#Normalizacao
alteramos para escala de log para normalizar e ajudar na visualizacao dos dados

```{r}
filme_agrupado2 <- filme_agrupado %>% 
    mutate_each(funs(log), 2:5)

filme_agrupado2 %>% 
    select(-title) %>% 
    ggpairs()

summary(select(filme_agrupado2, -title))

filme_agrupado2.scaled = filme_agrupado2 %>% 
  mutate_each(funs(as.vector(scale(.))), 2:5)
summary(filme_agrupado2.scaled)

filme_agrupado2.scaled %>% 
    select(-title) %>% 
    ggpairs()
```


```{r}
set.seed(123)
explorando_k = tibble(k = 1:15) %>% 
    group_by(k) %>% 
    do(
        kmeans(select(filme_agrupado, -title), 
               centers = .$k, 
               nstart = 20) %>% glance()
    )
explorando_k %>% 
    ggplot(aes(x = k, y = betweenss / totss)) + 
    geom_line() + 
    scale_x_continuous(limits=c(0, 15)) +
    geom_point()
```

Calculamos um K para saber o numero de clusters para o nosso problema

Vemos que 4 é um bom numero pois a partir desse numero o ganho passa a ser minimo e nao vale a pena aumentar o numero de clusters

```{r}
n_clusters = 4

km = filme_agrupado2.scaled %>% 
    select(-title) %>% 
    kmeans(centers = n_clusters, nstart = 20)

filme_agrupado2.scaled.km.long = km %>% 
    augment(filme_agrupado2.scaled) %>%
  
    gather(key = "variável", 
           value = "valor", 
           -title, -.cluster)

filme_agrupado2.scaled.km.long %>% 
    ggplot(aes(x = `variável`, y = valor, group = title, colour = .cluster)) + 
    #geom_point(alpha = 0.2) + 
    geom_line(alpha = .5) + 
    facet_wrap(~ .cluster) 


```

Grupo 1: Grupo regular que mantem uma linha praticamente reta 
Grupo 2: sao filmes antigos e com uma media de palavras mais baixa que os outros grupos 
Grupo 3: filmes com uma media mais baixa de renda e  com media de idade bem dividida 
Grupo 4: sao atores mais novos e que teve o no de lançamento mais recente 

