---
title: "P4 - CP3"
output: html_document
---

```{r setup, include=FALSE}
knitr::opts_chunk$set(echo = TRUE)
```

```{r, echo=FALSE, message=FALSE, error=FALSE, warning=FALSE} 
library(dplyr) 
library(plotly)
library(ggplot2)
library(tidyr)
library(readr)
library(lubridate)
library(resample)

dados_github <- read.csv("../dados/github-users-committing-filetypes.csv")
```

##1. Dada a amostra dos dados do github, podemos eleger o dia mais produtivo de uma linguagem durante a semana?

```{r warning = FALSE}
java_repos <- dados_github %>% 
  filter(file_extension == 'java') %>% 
    mutate(week_day = wday(ymd(paste(the_year, formatC(the_month, width=2, flag="0"), formatC(month_day, width=2, flag="0")))))

java_2 <- java_repos %>% 
  filter(week_day == 2)
java_3 <- java_repos %>% 
  filter(week_day == 3)
java_4 <- java_repos %>% 
  filter(week_day == 4)
java_5 <- java_repos %>% 
  filter(week_day == 5)
java_6 <- java_repos %>% 
  filter(week_day == 6)

#Fazendo boostrap das medianas para popularidade de cada dia.

java_2_bs = bootstrap(java_2,
                          median(users),
                          R=5000)
java_2_bs.interval = java_2_bs %>% 
  CI.percentile(probs = c(.025, .975))
java_3_bs = bootstrap(java_3,
                          median(users),
                          R=5000)
java_3_bs.interval = java_3_bs %>% 
  CI.percentile(probs = c(.025, .975))
java_4_bs = bootstrap(java_4,
                          median(users),
                          R=5000)
java_4_bs.interval = java_4_bs %>% 
  CI.percentile(probs = c(.025, .975))
java_5_bs = bootstrap(java_5,
                          median(users),
                          R=5000)
java_5_bs.interval = java_5_bs %>% 
  CI.percentile(probs = c(.025, .975))
java_6_bs = bootstrap(java_6,
                          median(users),
                          R=5000)
java_6_bs.interval = java_6_bs %>% 
  CI.percentile(probs = c(.025, .975))


df = data.frame(rbind(java_2_bs.interval, java_3_bs.interval, java_4_bs.interval, java_5_bs.interval, java_6_bs.interval))
df$medida = c(2,3,4,5,6)
df %>% 
  ggplot(aes(x = medida, ymin = X2.5., ymax = X97.5.)) + 
  geom_errorbar(width = .2)
```


```{r}
java_diff_36.SD <- bootstrap2(data = (java_3)$users, 
               data2 = (java_6)$users,
               sd)

java_diff_36.SD.CI = CI.percentile(java_diff_36.SD, probs = c(.025, .975))

data.frame(java_diff_36.SD.CI) %>% 
  ggplot(aes(x = "Diferenca", ymin = X2.5., ymax = X97.5.)) + 
  geom_errorbar(width = .2)
```


No grafico acima, vemos o intervalo de diferenca entre dois dias da semana: terca e sexta feira, que sao os mais diferentes, sendo terca o mais produtivo e sexta o menos, de acordo com o grafico anterior. Mas ainda assim, ao analisarmos o intervalo calculado pelo desvio padrao, vemos que ele cruza o 0, indicando que nenhuma conclusao pode ser tirada a partir dele.

### Pergunta derivada: 

1.1) Tendo em vista a produtividade do dia de semana, podemos eleger o dia mais produtivo do fim de semana?

```{r warning=FALSE}
java_dom <- java_repos %>% 
  filter(week_day == 1)
java_sab <- java_repos %>% 
  filter(week_day == 7)

java_dom_bs = bootstrap(java_dom,
                          median(users),
                          R=5000)
java_dom_bs.interval = java_dom_bs %>% 
  CI.percentile(probs = c(.025, .975))
java_sab_bs = bootstrap(java_sab,
                          median(users),
                          R=5000)
java_sab_bs.interval = java_sab_bs %>% 
  CI.percentile(probs = c(.025, .975))
  

df = data.frame(rbind(java_sab_bs.interval, java_dom_bs.interval))
df$medida = c('Sabado', 'Domingo')
df %>% 
  ggplot(aes(x = medida, ymin = X2.5., ymax = X97.5.)) + 
  geom_errorbar(width = .2)

```


```{r}
java_diff_sab_dom.SD <- bootstrap2(data = (java_sab)$users, 
               data2 = (java_dom)$users,
               sd)

java_diff_sab_dom.SD.CI = CI.percentile(java_diff_sab_dom.SD, probs = c(.025, .975))

data.frame(java_diff_sab_dom.SD.CI) %>% 
  ggplot(aes(x = "Diferenca", ymin = X2.5., ymax = X97.5.)) + 
  geom_errorbar(width = .2)
```

