---
title: "P4-CP4"
output: html_document
---

```{r setup, include=FALSE}
knitr::opts_chunk$set(echo = TRUE)
```

```{r, echo=FALSE, message=FALSE, error=FALSE, warning=FALSE} 
library(dplyr) 
library(plotly)
library(ggplot2)
library(tidyr)
library(readr)
library(lubridate)
library(resample)
library(coin)

dados_github <- read.csv("../dados/github-users-committing-filetypes.csv")
```

##1. Dada a amostra dos dados do github, podemos eleger o dia mais produtivo de uma linguagem durante a semana?

```{r warning=FALSE}
java_repos <- dados_github %>% 
  filter(file_extension == 'java') %>% 
    mutate(week_day = wday(ymd(paste(the_year, formatC(the_month, width=2, flag="0"), formatC(month_day, width=2, flag="0")))))

java_2 <- java_repos %>% 
  filter(week_day == 2)
java_3 <- java_repos %>% 
  filter(week_day == 3)
java_4 <- java_repos %>% 
  filter(week_day == 4)
java_5 <- java_repos %>% 
  filter(week_day == 5)
java_6 <- java_repos %>% 
  filter(week_day == 6)

#Fazendo boostrap das medianas para popularidade de cada dia.

java_2_bs = bootstrap(java_2,
                          median(users),
                          R=5000)
java_2_bs.interval = java_2_bs %>% 
  CI.percentile(probs = c(.025, .975))
java_3_bs = bootstrap(java_3,
                          median(users),
                          R=5000)
java_3_bs.interval = java_3_bs %>% 
  CI.percentile(probs = c(.025, .975))
java_4_bs = bootstrap(java_4,
                          median(users),
                          R=5000)
java_4_bs.interval = java_4_bs %>% 
  CI.percentile(probs = c(.025, .975))
java_5_bs = bootstrap(java_5,
                          median(users),
                          R=5000)
java_5_bs.interval = java_5_bs %>% 
  CI.percentile(probs = c(.025, .975))
java_6_bs = bootstrap(java_6,
                          median(users),
                          R=5000)
java_6_bs.interval = java_6_bs %>% 
  CI.percentile(probs = c(.025, .975))


df = data.frame(rbind(java_2_bs.interval, java_3_bs.interval, java_4_bs.interval, java_5_bs.interval, java_6_bs.interval))
df$dia_da_semana = c(2,3,4,5,6)
df %>% 
  ggplot(aes(x = dia_da_semana, ymin = X2.5., ymax = X97.5.)) + 
  geom_errorbar(width = .2)
```

Podemos ver que os intervalos de usu?rios est?o bem pr?ximos um dos outros, ter?a feira possui uma mediana entre [3585~3873], com um n?vel de confian?a de 95. Com o mesmo n?vel de confian?a, vemos que a sexta ficou com uma mediana mais baixa: [3317~3531], mas ser? que por obter um intervelo abaixo do interlao da mediana da ter?a feira, pode mos concluir que a ter?a feira ser? um dia mais produtivo que a sexta feira no uso geral (fora da amostra)?

```{r}
java_diff_35.diff <- bootstrap2(data = (java_3)$users, 
               data2 = (java_5)$users,
               median)


java_diff_35.diff.CI = CI.percentile(java_diff_35.diff, probs = c(.025, .975))

data.frame(java_diff_35.diff.CI) %>% 
  ggplot(aes(x = "Diferenca (positivo: maior popularidade para terca feira, negativo: para sexta)", ymin = X2.5., ymax = X97.5.)) + 
  geom_errorbar(width = .2)
```

No grafico acima, vemos o intervalo que representa a diferenca entre dois dias da semana: terca e quinta feira. Ao analisarmos o intervalo da diferenca, calculado pela mediana, vemos que ele cruzao o zero, indicando que nenhuma conclusao pode ser tirada a partir dele, ou seja, na populacao nao podemos concluir que teremos uma popularidade de java maior na terca do que na quinta, nem ao contrario.


```{r}
java_35 <- rbind(java_3,java_5)

wilcox_test(users ~ as.factor(week_day), 
            data = java_35, 
            distribution = "exact")

median_test(users ~ as.factor(week_day), 
            data = java_35, 
            distribution = "exact")

```

```{r}
diffs = replicate(10000, {
  medianas = java_35 %>% 
    mutate(dia_embaralhado = sample(week_day, n())) %>% 
    group_by(dia_embaralhado) %>% 
    summarise(mediana = median(users))
  java_terca = medianas %>% 
    filter(dia_embaralhado == "3")
  java_quinta = medianas %>% 
    filter(dia_embaralhado == "5")
  return(java_terca$mediana - java_quinta$mediana)
})
glimpse(diffs)

diff_median = median(java_3$users) - median(java_5$users)

tibble(diferenca = diffs) %>% 
  ggplot(aes(x = diferenca)) + 
  geom_histogram(bins = 30) + 
  geom_vline(xintercept = diff_median, color='darkorange') +
  geom_vline(xintercept = diff_median * -1, color='darkorange')

```



```{r}
medianas.terca_x_quinta = java_35 %>% 
  group_by(week_day) %>% 
    summarise(mediana = median(users))

diff.medianas.terca_x_quinta = diff(medianas.terca_x_quinta$mediana)
  
p.valor = sum(abs(diffs) >= abs(diff.medianas.terca_x_quinta)) / length(diffs)
```

