---
title: "P5-CP1"
output: html_document
---

```{r setup, include=FALSE}
knitr::opts_chunk$set(echo = TRUE)
```


```{r, echo=FALSE, message=FALSE, error=FALSE, warning=FALSE} 
library(tidyverse)
library(GGally)
library(ggfortify)
library(broom)
require(ISLR)
library(modelr)

dados <- read.csv("../dados/speed-dating.csv")
dados_mulheres <- dados %>% 
    filter(gender == 0, attr != "NA", sinc != "NA", intel != "NA", fun != "NA", amb != "NA", shar != "NA", like != "NA", prob != "NA")
```

Estamos analisando dados de encontros romanticos, conhecidos como speed dating que duram aproximadamente 4 minutos, nosso conjunto possui encontros realizados entre 310 pessoas. 
Nosso dataset eh bem explicativo e possui grande quantidade de variáveis, tais como, raça, campo de estudo, idade das 2 pessoas envolvidas num encontro, genero, cidade que onde os participantes moram, interesses em atividades especificas, classificacoes da propria pessoa e classificacoes para a pessoa com quem se encontrou (quanto achou inteligente, ambicioso, atraente, divertido, etc).

Levantando questionamentos:

1. Para as mulheres, qual a variável (entre atracao e diversao) mais importante para uma nota final, de quanto gostou, do candidato?


```{r}
ggplot(dados_mulheres, aes(x = attr, y = like)) + 
  geom_jitter(alpha = 0.4)
```

O grafico acima exibe notas dadas aos candidatos dos encontros, no eixo x o quao eh atraente e no eixo y quanto gostou da outra pessoa. 
Vemos um espalhamento dos dados, com algumas nuvens no meio do grafico, dificultando uma avaliacao do quanto a beleza influencia na nota final recebida pelo candidato.

```{r}
ggplot(dados_mulheres, aes(x = fun, y = like)) + 
  geom_jitter(alpha = 0.4)
```

Semelhante ao grafico de beleza, o de diversao, tambem possui grande espalhamento dos dados, e precisamos de um metodo para poder afimar qual das variaveis pesa mais na classificacao final.

```{r}
dados_mulheres %>% 
  select(attr, fun, shar, like) %>% 
  ggpairs(lower = list(continuous = wrap("points", alpha = 0.3)))

```

Eplicar graficos acima


```{r}
dados_mulheres = dados_mulheres %>% 
  filter(fun != 0.0, attr != 0.0) %>% 
  mutate(funLog = log2(fun), attrLog = log2(attr))

dados_mulheres.model = lm(like ~ funLog, data = dados_mulheres)

dados_m_augmented = dados_mulheres %>% 
  add_predictions(dados_mulheres.model) %>% 
  add_residuals(dados_mulheres.model)

# Modelo x dados
dados_m_augmented %>% 
  ggplot(aes(x = funLog)) + 
  geom_line(aes(y = pred), size = 2, colour = "blue") + 
  geom_point(aes(y = like))

```

Explicar ajuste com logaritmo

```{r}
dados_mulheres.modelAttr = lm(like ~ attrLog, data = dados_mulheres)

dados_m_augmented_attr = dados_mulheres %>% 
  add_predictions(dados_mulheres.modelAttr) %>% 
  add_residuals(dados_mulheres.modelAttr)

# Modelo x dados
dados_m_augmented_attr %>% 
  ggplot(aes(x = attrLog)) + 
  geom_line(aes(y = pred), size = 2, colour = "blue") + 
  geom_count(aes(y = like))

```

Eplicar grafico acima

```{r}
tidy(dados_mulheres.model, conf.int = TRUE)
tidy(dados_mulheres.modelAttr, conf.int = TRUE)
```


2. Quais variaveis (classificacoes para a pessoa com quem se encontrou) explicam melhor a nota atribuida de uma mulher para a pessoa com quem se encontrou? 

```{r}
dados_mulheres_multi = lm(like ~ fun + attr + shar, data = subset(dados_mulheres, select = -c(field,from,career)))
adv_augmented = dados_mulheres %>% 
  add_predictions(dados_mulheres_multi) %>% 
  add_residuals(dados_mulheres_multi)

adv_augmented %>% 
  ggplot(aes(x = like)) + 
  geom_count(aes(y = resid))

glance(dados_mulheres_multi, conf.int = TRUE)
tidy(dados_mulheres_multi, conf.int = TRUE)
```



